【裁判字號】    99,訴,567
【裁判日期】    991228
【裁判案由】    毒品危害防制條例
【裁判全文】
臺灣基隆地方法院刑事判決               99年度訴字第567號
公  訴  人  臺灣基隆地方法院檢察署檢察官
被      告  董文誠
選任辯護人  黃丁風律師
            黃雅羚律師
上列被告因違反毒品危害防制條例案件，經檢察官提起公訴（99
年度偵字第3137號、第3499號），本院判決如下：
    主  文
董文誠犯如附表壹、貳、、肆、伍、陸、柒、捌、玖、拾、拾
壹所示之罪，均累犯，各處如各附表「主文」欄所示之刑（含主
刑、從刑）。應執行有期徒刑捌年陸月，扣案如附表拾貳編號二
、三、四所示行動電話共支、門號0000000000號、0000000000
號晶片卡共貳枚及販賣毒品所得現金新臺幣肆仟伍佰元均沒收；
未扣案門號0000000000號、0000000000號及0000000000號晶片卡
共枚、販賣毒品所得新臺幣陸萬貳仟伍佰元均沒收，如全部或
一部不能沒收時，就晶片卡部分追徵其價額或以其財產抵償之，
就販賣毒品所得部分以其財產抵償之。
    事  實
一、董文誠前因施用第一、二級毒品案件，經本院以92年度訴字
    第116 號判決判處有期徒刑7 月、3 月，應執行有期徒刑 9
    月確定；復因施用第一、二級毒品案件，經本院以92年度訴
    字第430 號判決判處有期徒刑1 年確定；上開各罪與其因違
    犯他罪所另處之刑接續執行，其入監執行前開刑期後，於民
    國96年10月18日假釋出監付保護管束，並於96年12月8 日假
    釋期滿未經撤銷假釋，其未執行之刑以已執行論而視為執行
    完畢。
二、董文誠明知海洛因、安非他命分別為毒品危害防制條例列管
    之第一、二級毒品，不得非法持有販賣，仍基於販賣第一級
    毒品海洛因以營利之犯意，於附表壹、貳、、肆、伍、陸
    、柒所示時間、地點，以各該附表所示之交易方式、價格及
    數量，販賣海洛因予莊盛文、陳永忠、龍志偉、林永茂、林
    哲楷、高正義及呂俊明而牟利（詳如附表壹、貳、、肆、
    伍、陸、柒所示）。其另基於販賣第二級毒品安非他命以營
    利之犯意，於附表捌、玖、拾所示時間、地點，以各該附表
    所示之交易方式、價格及數量，販賣安非他命予龍志偉、江
    梁榮、江天福而牟利（詳如附表捌、玖、拾所示）。其又基
    於轉讓第一級毒品海洛因之犯意，以附表拾壹所示方式與陳
    永忠聯繫後，於附表拾壹所示時間、地點，無償轉讓少許海
    洛因予陳永忠。嗣因員警聲請本院核發通訊監察書，依法對
    董文誠實施通訊監察，進而於99年6 月30日13時許，董文誠
    與莊盛文甫就附表壹之交易銀貨兩訖，亦與陳永忠甫就附表
    貳編號六之交易進行完畢時，即由因通訊監察獲悉上開交易
    情資之埋伏員警當場查獲董文誠、莊盛文及陳永忠，並在董
    文誠身上扣得其甫向莊盛文收取之現金新臺幣（下同） 500
    元（即百元紙鈔5 張）及甫向陳永忠收取之現金4000元（即
    千元紙鈔4 張，該4000元係陳永忠用以清償其與董文誠就附
    表貳編號五所示交易之價金），另在莊盛文身上扣得其甫向
    董文誠購得之海洛因一包（已於本院99年度訴字第638 號判
    決諭知沒收銷燬），且在陳永忠身上扣得其甫向董文誠購得
    之海洛因二包（已於本院99年度訴字第654 號判決諭知沒收
    銷燬）；另在董文誠處扣得如附表拾貳編號二至四所示行動
    電話三支、門號0000000000號及0000000000號晶片卡各一枚
    ，以及與本案無關之附表拾貳編號一所示行動電話一支、記
    事本一本。
三、案經基隆市警察局移請臺灣基隆地方法院檢察署檢察官偵查
    起訴。
    理  由
一、證據能力之說明：
    按被告以外之人於審判外之言詞或書面陳述，除法律有規定
    者外，不得作為證據。又被告以外之人於審判外之陳述，雖
    不符合同法第159 條之1 至第159 條之4 之規定，但經當事
    人於審判程序同意作為證據，法院審酌該言詞陳述或書面陳
    述作成時之情況，認為適當者，亦得為證據；當事人、代理
    人或辯護人於法院調查證據時，知有第159 條第1 項不得為
    證據之情形，而未於言詞辯論終結前聲明異議者，視為有前
    項之同意。刑事訴訟法第159 條第1 項及第159 條之5 分別
    定有明文。查檢察官、被告董文誠及辯護人於本院準備程序
    時表示對全部證據（包含供述證據及非供述證據）之證據能
    力均不爭執且同意作為證據（本院卷第35頁），本院審酌前
    開各項證據作成時之情況，並無違法取證或證明力明顯過低
    之瑕疵，而卷附行動電話門號0000000000號、0000000000號
    、0000000000號、0000000000號、0000000000號之通訊監察
    譯文，係員警依本院核發之99年度聲監字第142號、第178號
    、第217號、372號、第240號、99年度聲監續字第312號通訊
    監察書據以實施通訊監察而取得（99年度偵字第3137號卷一
    第6 至20頁、本院卷二第80至82頁）；前開各項證據與本案
    待證事實均具有相當關連性，復經本院於審判期日就上開證
    據依法進行調查、辯論，應認均具有證據能力。
二、上揭犯罪事實，迭據被告於警詢、檢察官偵訊、本院準備程
    序及審判程序中自白承認，且經證人莊盛文、陳永忠、龍志
    偉、林永茂、林哲楷、高正義、呂俊明、江梁榮、江天福於
    警詢及偵訊中分別證述綦詳，並有通訊監察書、通訊監察譯
    文及含IMEI序號之雙向通聯紀錄在卷可參（各項證據所在頁
    數詳如各附表所示），及如附表拾貳編號二、三、四所示序
    號000000000000000 號、000000000000000 號、0000000000
    00000 號之行動電話各一支、門號0000000000號、00000000
    00號晶片卡各一枚扣案可查；其中附表壹編號一，尚有白色
    粉末1 包及現金500 元（即百元鈔紙5 張）扣案可稽，前開
    白色粉末經送驗結果，驗前淨重0.0890公克，驗餘淨重0.08
    70公克，檢出海洛因成分，有卷附交通部民用航空局航空醫
    務中心99年7 月13日航藥鑑字第0994512 號毒品鑑定書足參
    （本院卷一第88頁）；附表貳編號五，尚有現金4000元（即
    千元紙鈔4 張）扣案可憑；附表貳編號六，尚有白色粉末 2
    包扣案可佐，前開白色粉末經送驗結果，檢出海洛因成分，
    有卷附法務部調查局濫用藥物實驗室99年7 月21日調科壹字
    第09923016420 號鑑定書足查（本院卷一第87頁）。而販賣
    毒品係政府長期以來嚴加查緝之違法行為，海洛因及甲基安
    非他命之價格不低，取得不易，苟無利可圖，應無甘冒被查
    緝法辦重刑之危險而平白無端為販賣之行為，是其販入之價
    格必較賣出之價格低廉，而有從中賺取買賣差價牟利之意圖
    及事實，應屬符合論理法則且不違背社會通常經驗之合理判
    斷；被告復供稱：伊自己有在施用第一級毒品及第二級毒品
    ，每賣出8000元之海洛因，約可獲利2000元，每賣出2000元
    之安非他命，約可獲利500 元，賺到的錢係供自己吸食毒品
    之用等語（本院卷第20頁），亦與常情無違。準此，足認被
    告上開具任意性之自白確與事實相符，堪可採信。綜上所述
    ，本案事證明確，被告犯行均足堪認定。
三、論罪科刑：
  (一)查海洛因及安非他命分別係屬毒品危害防制條例第2 條第 2
    項第1 、2 款所列之第一、二級毒品，故核被告就附表壹、
    貳、、肆、伍、陸、柒所為，各次均係犯毒品危害防制條
    例第4 條第1 項之販賣第一級毒品罪，就附表捌、玖、拾所
    為，各次均係犯同條例第4 條第2 項之販賣第二級毒品罪，
    就附表拾壹所為，係犯同條例第8 條第1 項之轉讓第一級毒
    品罪。被告於販賣或轉讓前持有第一級毒品之低度行為，應
    分別為各該販賣或轉讓第一級毒品之高度行為所吸收，而其
    於販賣前持有第二級毒品之低度行為，應分別為各該販賣第
    二級毒品之高度行為所吸收，均不另論罪。
  (二)被告就附表壹、貳、、肆、伍、陸、柒所示二十八次之販
    賣第一級毒品行為（含附表壹一次、附表貳六次、附表四
    次、附表肆三次、附表伍九次、附表陸四次、附表柒一次）
    ，及附表捌、玖、拾所示六次之販賣第二級毒品行為（含附
    表捌一次、附表玖一次、附表拾四次），暨附表拾壹所示一
    次轉讓第一級毒品行為，各次所為均犯意各別，行為互殊，
    應予分論併罰。
  (三)被告有如事實欄一所載之有期徒刑執行完畢情形，此有臺灣
    高等法院被告前案紀錄表在卷可參，其於受有期徒刑執行完
    畢後5 年以內，故意再犯本案均屬有期徒刑以上之罪，各罪
    均應依刑法第47條第1 項規定論以累犯，且因死刑、無期徒
    刑依法不得加重，爰僅就販賣第一級毒品罪之罰金刑部分、
    販賣第二級毒品罪之有期徒刑及罰金刑部分暨轉讓第一級毒
    品罪之有期徒刑及罰金刑部分，依刑法第47條第1 項規定加
    重其刑。
  (四)按犯第4 條至第8 條之罪於偵查及審判中均自白者，減輕其
    刑，毒品危害防制條例第17條第2 項定有明文。被告就其所
    犯之二十八次販賣第一級毒品犯行、六次販賣第二級毒品犯
    行及一次轉讓第一級毒品犯行，於偵查及審判中均自白承認
    ，核與上開第17條第2 項減刑規定之要件相符，爰就各罪均
    適用前述規定予以減輕其刑，且依法先加後減。
  (五)按犯第4 條至第8 條、第10條或第11條之罪，供出毒品來源
    ，因而查獲其他正犯或共犯者，減輕或免除其刑，毒品危害
    防制條例第17條第1 項亦有明定。查被告於本案遭查獲後，
    在警詢中供稱其海洛因係向綽號「志宏」之男子購得，均以
    自己之門號0000000000號撥打「志宏」之門號0000000000號
    及0000000000號聯繫購買毒品事宜，約半年前開始向「志宏
    」購毒等語，基隆市警察局警員據此比對被告所持用門號00
    00000000號之通訊監聽內容，復依被告提供之上開情資查悉
    「志宏」之正確姓名為鄭志雄，且依通訊監察之結果及被告
    對於鄭志雄販賣海洛因犯行之指證，於99年9 月16日移送鄭
    志雄涉嫌販賣第一級毒品罪嫌，檢察官並進而以99年度偵字
    第4431號起訴書對鄭志雄提起公訴，全案於99年9 月30日繫
    屬本院（即本院勇股所承辦99年度訴字第750 號案件）等情
    ，業經本院依職權調取99年度訴字第750 號鄭志雄被訴違反
    毒品危害防制條例案件全案卷宗核閱屬實，有前開案卷影本
    存卷可佐（本院卷二第13至75頁），足認被告供出毒品來源
    與嗣後查獲鄭志雄之間，具有先後且相當之因果關係。前開
    移送書及起訴書雖僅記載鄭志雄於99年6 月7 日、6 月8 日
    及6 月9 日之販賣第一級毒品犯行，然毒品危害防制條例第
    17條第1 項之立法意旨係為有效追查毒品來源，斷絕毒品供
    給，以擴大查緝績效，獲致從根源遏阻、禁絕毒品之目的；
    檢、警係因被告之供述方能順利查獲其毒品上游為鄭志雄，
    進而有效遏阻毒品氾濫，參酌卷附門號0000000000號雙向通
    聯紀錄中，於99年6 月7 日以前，亦有多次與鄭志雄之上開
    門號聯繫之情形，更徵被告於本院審理時所述其販賣及轉讓
    予他人之海洛因均係來自鄭志雄等言非虛；準此，爰就被告
    所犯之二十八次販賣第一級毒品犯行及一次轉讓第一級毒品
    犯行，均適用上開第17條第1 項規定，遞予減輕其刑（依刑
    法第71條第2 項規定，先適用毒品危害防制條例第17條第 2
    項規定減輕，再適用同條例第17條第1 項規定遞減之）。
  (六)辯護人雖為被告辯稱：被告販賣第一級毒品次數二十八次，
    交易對象七人，販賣第二級毒品次數六次，交易對象三人，
    轉讓第一級毒品次數一次，轉讓對象一人，其販賣之數量及
    獲取之利益並非龐大，犯罪情節與大盤毒梟無從相提並論，
    請求就被告各次販賣第一、二級毒品犯行及轉讓第一級毒品
    犯行適用刑法第59條規定酌減其刑云云。惟刑法第59條酌減
    其刑，必於犯罪之情狀，在客觀上足以引起一般同情，認為
    即予宣告法定低度刑期，猶嫌過重者，始有其適用（最高法
    院51年台上字第899 號判例意旨參照）。本案被告販賣第一
    級毒品之次數高達二十八次，對象有七人，販賣第二級毒品
    之次數亦達六次，對象有三人，轉讓第一級毒品之次數一次
    ，對象為一人，其各次販賣及轉讓之毒品數量雖不高，然被
    告自81年間起至今，曾有多次因施用毒品遭起訴判處罪刑及
    執行之紀錄，有前述前案紀錄表可參，其深知毒品戕害人體
    健康及引發諸多家庭、社會問題之情狀，仍為上述使毒品對
    外氾濫之犯行，客觀上尚難認其所為足以引起一般人同情而
    有科以最低度刑仍嫌過重之情事，自無適用刑法第59條規定
    遞予減刑之餘地。
  (七)爰審酌被告曾有多次施用第一、二級毒品之前科紀錄，有前
    述前案紀錄表足查，其深切知曉毒品危害身心之情形，卻無
    視國家對於杜絕毒品犯罪之禁令，仍販賣、轉讓毒品予他人
    ，戕害他人身心健康，助長社會上施用毒品之不良風氣，對
    社會治安亦有不良影響，惟其犯罪手段平和，犯後坦承全部
    犯行，態度十分良好，且其販賣、轉讓之毒品數量均屬低微
    ，各次販毒之獲利不高，兼衡其智識程度，及其左手臂皮膚
    有慢性缺血性潰瘍之症狀（參本院卷一第54、89、90頁）等
    一切情狀，分別量處如主文所示之刑，並定其應執行之刑，
    以資懲儆。
  (八)沒收部分：
    (1)按毒品危害防制條例第19條第1 項規定，犯販賣毒品罪者
      ，其供犯罪所用或因犯罪所得之財物均沒收之，係採義務
      沒收主義（相對義務沒收）。而販賣毒品所得之對價，不
      問其中成本若干，利潤多少，均應全部諭知沒收，且係以
      實際所得者為限，苟無所得或尚未取得者，自無從為沒收
      、追徵或以財產抵償之諭知。
    (2)扣案之現金4500元，被告自承其中500 元（即百元紙鈔 5
      張）係其與證人莊盛文進行如附表壹編號一所示交易時受
      領之對價，另4000元（即千元紙鈔4 張）係因證人陳永忠
      每次交易時均僅清償前次賒欠之價金，當次交易之價金均
      係於下一次交易時給付，99年6 月30日進行如附表貳編號
      六所示交易時，僅收到前次交易即附表貳編號五之價金40
      00元，當次交易之價金8000元尚未受償等語（本院卷一第
      113 頁）。因此，前述扣案之500 元（即百元紙鈔5 張）
      係被告犯附表壹編號一所示犯行之販毒所得，前述扣案之
      4000元（即千元紙鈔4 張）係被告犯附表貳編號五所示犯
      行之販毒所得，應依毒品危害防制條例第19條第1 項規定
      ，分別在其所犯該次犯行之主文項下諭知沒收。又被告就
      附表貳編號一至四、附表編號一至四、附表肆編號一至
      三、附表伍編號一至九、附表陸編號一至四、附表柒編號
      一、附表捌編號一、附表玖編號一、附表拾編號一至四所
      示各次犯行之販毒所得均已收訖，雖未扣案，仍應依毒品
      危害防制條例第19條第1 項規定，在其所犯各該犯行之主
      文項下諭知沒收，且諭知如全部或一部不能沒收時，以其
      財產抵償之；本院並於定執行刑時，就被告未扣案之販賣
      毒品所得共計62500 元，併宣告沒收，且諭知如全部或一
      部不能沒收時，以其財產抵償之。至於被告就附表貳編號
      六所示犯行之價金8000元尚未實際受償，依上開說明，就
      該次犯行之販毒價金即無從為沒收或以財產抵償之諭知。
    (3)扣案如附表拾貳所示四支行動電話均係被告所有，業據被
      告供承在卷（本院卷二第157 頁），其中附表拾貳編號二
      之行動電話，係被告持以犯附表陸編號三犯行所用之物；
      附表拾貳編號三之行動電話，係被告持以犯附表壹編號一
      、附表貳編號四、六、附表伍編號八、九、附表陸編號四
      及附表拾壹編號一犯行所用之物；附表拾貳編號四之行動
      電話，係被告持以犯附表貳編號六犯行所用之物；爰均依
      毒品危害防制條例第19條第1 項規定，分別在其所犯該次
      犯行之主文項下諭知沒收。至於附表拾貳編號一所示行動
      電話一支，於卷附通聯紀錄中未曾顯示有用以聯繫本案販
      賣或轉讓毒品事宜，本院無從宣告沒收。
    (4)查門號0000000000號、0000000000號、0000000000號、00
      00000000號及0000000000號均為被告所有，業據被告自承
      在卷（本院卷二第157 頁），其中門號0000000000號及00
      00000000號之晶片卡已扣案，其餘三門號並未扣案。而扣
      案之門號0000000000號晶片卡，係被告持以犯附表壹編號
      一、附表貳編號一至四、六、附表編號三、四、附表肆
      編號二、三、附表伍編號二至九、附表陸編號一至三、附
      表柒編號一、附表捌編號一、附表玖編號一、附表拾編號
      一至四、附表拾壹編號一犯行所用之物；扣案之門號0000
      000000號晶片卡，係被告持以犯附表貳編號六犯行所用之
      物，爰均依毒品危害防制條例第19條第1 項規定，分別在
      其所犯該次犯行之主文項下諭知沒收。又門號0000000000
      號晶片卡，係被告持以犯附表編號一、二、附表伍編號
      一犯行所用之物；門號0000000000號晶片卡，係被告持以
      犯附表肆編號一犯行所用之物；門號0000000000號晶片卡
      ，係被告持以犯附表陸編號四犯行所用之物；前開三門號
      之晶片卡既屬被告所有，雖均未扣案，仍應依毒品危害防
      制條例第19條第1 項規定，在其所犯各該犯行之主文項下
      諭知沒收，且諭知如全部或一部不能沒收時，追徵其價額
      或以其財產抵償之。至於附表中被告雖曾持用序號不詳或
      序號明確但未扣案之行動電話暨門號不詳之晶片卡作為聯
      絡工具，然被告於審理中供稱：扣案之手機都是伊所有，
      未扣案的手機應該是伊有時會向伊之友人借用手機打電話
      ，用完就還友人等語（本院卷二第157至158頁），卷內亦
      無證據顯示前述序號不詳或序號明確但未扣案之行動電話
      暨門號不詳之晶片卡係被告所有之物，且毒品危害防制條
      例第19條第1 項所定應沒收之物仍以被告所有者為限，故
      此部分自無從為沒收、追徵或以財產抵償之諭知。
    (5)在證人莊盛文身上扣得之海洛因一包，及在證人陳永忠身
      上扣得之海洛因二包，雖均係被告出售海洛因予前開證人
      之佐證，然前揭海洛因既經被告售讓交予證人莊盛文及陳
      永忠，自應在證人莊盛文及陳永忠之相關判決內諭知沒收
      銷燬（證人莊盛文持有之海洛因已於本院99年度訴字第63
      8 號判決諭知沒收銷燬，證人陳永忠持有之海洛因已於本
      院99年度訴字第654 號判決諭知沒收銷燬），均無庸於本
      案被告處諭知沒收銷燬。扣案之記事本一本，被告供稱該
      記事本與本案無關（本院卷一第113 頁），亦無證據顯示
      與本案犯行有關，本院無從宣告沒收，附此敘明。
據上論斷，應依刑事訴訟法第299 條第1 項前段，毒品危害防制
條例第4 條第1 項、第2 項、第17條第1 項、第2 項、第19條第
1 項，刑法第11條前段、第47條第1 項、第51條第5 款，判決如
主文。
本案經檢察官陳佳宏到庭執行職務。
中    華    民    國    99    年    12    月    28    日
                  刑事第三庭  審判長法  官  陳志祥
                                    法  官  邰婉玲
                                    法  官  張婷妮
以上正本證明與原本無異。
如不服本判決應於收受送達後10日內向本院提出上訴書狀，並應
敘述具體理由；其未敘述上訴理由者，應於上訴期間屆滿後20日
內向本院補提理由書(均須按他造當事人之人數附繕本)「切勿逕
送上級法院」。
中    華    民    國    99    年    12    月    28    日
                                    書記官  連懿婷
附錄本案論罪科刑法條
毒品危害防制條例第4條第1項、第2項
製造、運輸、販賣第一級毒品者，處死刑或無期徒刑；處無期徒
刑者，得併科新臺幣2 千萬元以下罰金。
製造、運輸、販賣第二級毒品者，處無期徒刑或7 年以上有期徒
刑，得併科新臺幣1 千萬元以下罰金。
毒品危害防制條例第8條第1項
轉讓第一級毒品者，處1 年以上7 年以下有期徒刑，得併科新臺
幣1 百萬元以下罰金。
【附表壹】董文誠販賣海洛因予莊盛文（共一次）
┌──┬────┬────┬────────────┬───┬────┬─────────┬─────────────┐
│編號│交易時間│交易地點│        交易方式        │價  格│交易數量│   卷附相關證據   │主文（所犯罪名及所處之刑）│
│    │        │        │                        │新臺幣│        │                  │                          │
├──┼────┼────┼────────────┼───┼────┼─────────┼─────────────┤
│ 一 │99年6 月│基隆市祥│莊盛文以市內電話00000000│500元 │海洛因1 │證人莊盛文於警詢│董文誠販賣第一級毒品，累犯│
│（即│30日12時│豐街7-11│號、行動電話門號00000000│（有扣│包（驗前│  之證言（99年度偵│，處有期徒刑伍年壹月。扣案│
│起訴│至13時許│便利商店│14號，與持用行動電話門號│案）  │淨重0.08│  字第3137號卷一第│如附表拾貳編號三所示行動電│
│書附│        │旁巷內  │0000000000號（搭配扣案附│      │90公克，│  51頁正面、第54頁│話壹支、門號0000000000號晶│
│表一│        │        │表拾貳編號三序號00000000│      │驗餘淨重│  反面）          │片卡壹枚及販賣毒品所得新臺│
│編號│        │        │0000000 號行動電話）之董│      │0.0870公│證人莊盛文於偵訊│幣伍佰元均沒收。          │
│1 ）│        │        │文誠聯繫，相約見面後，由│      │克）    │  之證言（99年度偵│                          │
│    │        │        │董文誠親自於左列時地將海│      │        │  字第3137號卷一第│                          │
│    │        │        │洛因出售予莊盛文，並向莊│      │        │  107 頁）        │                          │
│    │        │        │盛文收取價金500元。     │      │        │通訊監察譯文（99│                          │
│    │        │        │                        │      │        │  年度偵字第3137號│                          │
│    │        │        │                        │      │        │  卷一第56頁正面）│                          │
│    │        │        │                        │      │        │臺灣大哥大雙向通│                          │
│    │        │        │                        │      │        │  聯紀錄（本院卷一│                          │
│    │        │        │                        │      │        │  第251 頁正面）  │                          │
│    │        │        │                        │      │        │被告之自白      │                          │
└──┴────┴────┴────────────┴───┴────┴─────────┴─────────────┘
【附表貳】董文誠販賣海洛因予陳永忠（共六次）
┌──┬────┬────┬────────────┬───┬────┬─────────┬─────────────┐
│編號│交易時間│交易地點│        交易方式        │價  格│交易數量│   卷附相關證據   │主文（所犯罪名及所處之刑）│
│    │        │        │                        │新臺幣│        │                  │                          │
├──┼────┼────┼────────────┼───┼────┼─────────┼─────────────┤
│ 一 │99年5 月│基隆市立│陳永忠持用行動電話門號09│4000元│海洛因1 │證人陳永忠於偵訊│董文誠販賣第一級毒品，累犯│
│（即│12日13時│德路30巷│00000000號，與持用行動電│      │包（0.8 │  之證言（99年度偵│，處有期徒刑伍年貳月。扣案│
│起訴│許      │3 號前停│話門號0000000000號（搭配│      │公克）  │  字第3137號卷一第│門號0000000000號晶片卡壹枚│
│書附│        │車場附近│未扣案之序號000000000000│      │        │  111 至112 頁）  │沒收；未扣案販賣毒品所得新│
│表一│        │        │000 號行動電話）之董文誠│      │        │臺灣大哥大雙向通│臺幣肆仟元沒收，如全部或一│
│編號│        │        │聯繫，相約見面後，由董文│      │        │  聯紀錄（本院卷一│部不能沒收時，以其財產抵償│
│4 ）│        │        │誠親自於左列時地將海洛因│      │        │  第208頁正面）   │之。                      │
│    │        │        │出售予陳永忠，本次價金40│      │        │被告之自白      │                          │
│    │        │        │00元暫時賒欠，俟進行下述│      │        │                  │                          │
│    │        │        │編號二之交易時，陳永忠清│      │        │                  │                          │
│    │        │        │償本次價金4000元。      │      │        │                  │                          │
├──┼────┼────┼────────────┼───┼────┼─────────┼─────────────┤
│ 二 │99年5 月│基隆市立│陳永忠持用行動電話門號09│4000元│海洛因1 │證人陳永忠於警詢│董文誠販賣第一級毒品，累犯│
│（即│14日18時│德路30巷│00000000號，與持用行動電│      │包（0.8 │  之證言（99年度偵│，處有期徒刑伍年貳月。扣案│
│起訴│許（起訴│3 號前停│話門號0000000000號（搭配│      │公克）  │  字第3137號卷一第│門號0000000000號晶片卡壹枚│
│書附│書誤載為│車場附近│未扣案之序號000000000000│      │        │  39頁）          │沒收；未扣案販賣毒品所得新│
│表一│13時39分│        │000 號行動電話）之董文誠│      │        │證人陳永忠於偵訊│臺幣肆仟元沒收，如全部或一│
│編號│許）    │        │聯繫，相約見面後，由董文│      │        │  之證言（99年度偵│部不能沒收時，以其財產抵償│
│5 ）│        │        │誠親自於左列時地將海洛因│      │        │  字第3137號卷一第│之。                      │
│    │        │        │出售予陳永忠，本次價金40│      │        │  111 至112 頁）  │                          │
│    │        │        │00元暫時賒欠，俟進行下述│      │        │通訊監察譯文（99│                          │
│    │        │        │編號三之交易時，陳永忠清│      │        │  年度偵字第3137號│                          │
│    │        │        │償本次價金4000元。      │      │        │  卷一第42頁正面）│                          │
│    │        │        │                        │      │        │臺灣大哥大雙向通│                          │
│    │        │        │                        │      │        │  聯紀錄（本院卷一│                          │
│    │        │        │                        │      │        │  第210 頁正面）  │                          │
│    │        │        │                        │      │        │被告之自白      │                          │
├──┼────┼────┼────────────┼───┼────┼─────────┼─────────────┤
│ 三 │99年5 月│基隆市立│陳永忠持用行動電話門號09│4000元│海洛因1 │證人陳永忠於警詢│董文誠販賣第一級毒品，累犯│
│（即│15日22時│德路30巷│00000000號，與持用行動電│      │包（0.8 │  之證言（99年度偵│，處有期徒刑伍年貳月。扣案│
│起訴│許      │3 號前停│話門號0000000000號（搭配│      │公克）  │  字第3137號卷一第│門號0000000000號晶片卡壹枚│
│書附│        │車場附近│未扣案之序號000000000000│      │        │  39頁）          │沒收；未扣案販賣毒品所得新│
│表一│        │        │000 號行動電話）之董文誠│      │        │證人陳永忠於偵訊│臺幣肆仟元沒收，如全部或一│
│編號│        │        │聯繫，相約見面後，由董文│      │        │  之證言（99年度偵│部不能沒收時，以其財產抵償│
│6 ）│        │        │誠親自於左列時地將海洛因│      │        │  字第3137號卷一第│之。                      │
│    │        │        │出售予陳永忠，本次價金40│      │        │  112 頁）        │                          │
│    │        │        │00元暫時賒欠，俟進行下述│      │        │通訊監察譯文（99│                          │
│    │        │        │編號四之交易時，陳永忠清│      │        │  年度偵字第3137號│                          │
│    │        │        │償本次價金4000元。      │      │        │  卷一第42頁正反面│                          │
│    │        │        │                        │      │        │  ）              │                          │
│    │        │        │                        │      │        │臺灣大哥大雙向通│                          │
│    │        │        │                        │      │        │  聯紀錄（本院卷一│                          │
│    │        │        │                        │      │        │  第212 頁正面）  │                          │
│    │        │        │                        │      │        │被告之自白      │                          │
├──┼────┼────┼────────────┼───┼────┼─────────┼─────────────┤
│ 四 │99年6 月│基隆市立│陳永忠持用行動電話門號09│3000元│海洛因1 │證人陳永忠於警詢│董文誠販賣第一級毒品，累犯│
│（即│8 日5 時│德路30巷│00000000號，與持用行動電│      │包（0.6 │  之證言（99年度偵│，處有期徒刑伍年貳月。扣案│
│起訴│許      │3 號前停│話門號0000000000號（搭配│      │公克）  │  字第3137號卷一第│如附表拾貳編號三所示行動電│
│書附│        │車場附近│扣案附表拾貳編號三序號35│      │        │  39頁）          │話壹支及門號0000000000號晶│
│表一│        │        │0000000000000 號行動電話│      │        │證人陳永忠於偵訊│片卡壹枚均沒收；未扣案販賣│
│編號│        │        │）之董文誠聯繫，相約見面│      │        │  之證言（99年度偵│毒品所得新臺幣仟元沒收，│
│7 ）│        │        │後，由董文誠親自於左列時│      │        │  字第3137號卷一第│如全部或一部不能沒收時，以│
│    │        │        │地將海洛因出售予陳永忠，│      │        │  112 頁）        │其財產抵償之。            │
│    │        │        │本次價金4000元暫時賒欠，│      │        │通訊監察譯文（99│                          │
│    │        │        │俟進行下述編號五之交易時│      │        │  年度偵字第3137號│                          │
│    │        │        │，陳永忠清償本次價金4000│      │        │  卷一第42頁反面）│                          │
│    │        │        │元。                    │      │        │臺灣大哥大雙向通│                          │
│    │        │        │                        │      │        │  聯紀錄（本院卷一│                          │
│    │        │        │                        │      │        │  第229 頁反面）  │                          │
│    │        │        │                        │      │        │被告之自白      │                          │
├──┼────┼────┼────────────┼───┼────┼─────────┼─────────────┤
│ 五 │99年6 月│基隆市立│陳永忠持用不詳行動電話門│4000元│海洛因1 │證人陳永忠於警詢│董文誠販賣第一級毒品，累犯│
│（即│29日晚上│德路30巷│號，與持用不詳行動電話門│（有扣│包（0.8 │  之證言（99年度偵│，處有期徒刑伍年貳月。扣案│
│起訴│        │3 號前停│號（搭配未扣案序號不詳之│案）  │公克）  │  字第3137號卷一第│販賣毒品所得新臺幣肆仟元沒│
│書附│        │車場附近│行動電話）之董文誠聯繫，│      │        │  38至39頁）      │收。                      │
│表一│        │        │相約見面後，由董文誠親自│      │        │證人陳永忠於偵訊│                          │
│編號│        │        │於左列時地將海洛因出售予│      │        │  之證言（99年度偵│                          │
│2 ）│        │        │陳永忠，本次價金4000元暫│      │        │  字第3137號卷一第│                          │
│    │        │        │時賒欠，俟進行下述編號六│      │        │  111 頁）        │                          │
│    │        │        │之交易時，陳永忠清償本次│      │        │被告之自白      │                          │
│    │        │        │價金4000元。            │      │        │                  │                          │
├──┼────┼────┼────────────┼───┼────┼─────────┼─────────────┤
│ 六 │99年6 月│基隆市立│陳永忠持用行動電話門號09│8000元│海洛因2 │證人陳永忠於警詢│董文誠販賣第一級毒品，累犯│
│（即│30日13時│德路30巷│00000000號，與持用行動電│（賒欠│包（毛重│  之證言（99年度偵│，處有期徒刑伍年肆月。扣案│
│起訴│許      │3 號前停│話門號0000000000號（搭配│，迄今│1.1及1.2│  字第3137號卷一第│如附表拾貳編號三、四所示行│
│書附│        │車場附近│扣案附表拾貳編號三序號35│未付）│公克）  │  38至39頁、第46頁│動電話共貳支及門號00000000│
│表一│        │        │0000000000000 號行動電話│      │        │  ）              │47號、0000000000號晶片卡共│
│編號│        │        │）、0000000000號（搭配扣│      │        │證人陳永忠於偵訊│貳枚均沒收。              │
│3 ）│        │        │案附表拾貳編號四序號3588│      │        │  之證言（99年度偵│                          │
│    │        │        │00000000000 號行動電話）│      │        │  字第3137號卷一第│                          │
│    │        │        │之董文誠聯繫，相約見面後│      │        │  111 頁）        │                          │
│    │        │        │，由董文誠親自於左列時地│      │        │通訊監察譯文（99│                          │
│    │        │        │將海洛因出售予陳永忠，本│      │        │  年度偵字第3137號│                          │
│    │        │        │次價金8000元賒欠，董文誠│      │        │  卷一第31、32頁、│                          │
│    │        │        │迄今尚未受償。          │      │        │  第48頁正面）    │                          │
│    │        │        │                        │      │        │臺灣大哥大雙向通│                          │
│    │        │        │                        │      │        │  聯紀錄（本院卷一│                          │
│    │        │        │                        │      │        │  第251 頁正面）、│                          │
│    │        │        │                        │      │        │  遠傳電信雙向通聯│                          │
│    │        │        │                        │      │        │  紀錄（本院卷二第│                          │
│    │        │        │                        │      │        │  129 頁）        │                          │
│    │        │        │                        │      │        │被告之自白      │                          │
└──┴────┴────┴────────────┴───┴────┴─────────┴─────────────┘
【附表】董文誠販賣海洛因予龍志偉（共四次）
┌──┬────┬────┬────────────┬───┬────┬─────────┬─────────────┐
│編號│交易時間│交易地點│        交易方式        │價  格│交易數量│   卷附相關證據   │主文（所犯罪名及所處之刑）│
│    │        │        │                        │新臺幣│        │                  │                          │
├──┼────┼────┼────────────┼───┼────┼─────────┼─────────────┤
│ 一 │99年4 月│基隆市祥│龍志偉持用行動電話門號09│1000元│海洛因1 │證人龍志偉於警詢│董文誠販賣第一級毒品，累犯│
│（即│17日13時│豐街、立│00000000號，與持用行動電│      │包（0.2 │  之證言（99年度偵│，處有期徒刑伍年壹月。未扣│
│起訴│許      │德路口全│話門號0000000000號（搭配│      │公克）  │  字第3137號卷一第│案門號0000000000號晶片卡壹│
│書附│        │家便利商│未扣案之序號000000000000│      │        │  125 頁）        │枚及販賣毒品所得新臺幣壹仟│
│表一│        │店      │660 號行動電話）之董文誠│      │        │證人龍志偉於偵訊│元均沒收，如全部或一部不能│
│編號│        │        │聯繫，相約見面後，由董文│      │        │  之證言（99年度偵│沒收時，就晶片卡部分追徵其│
│8 ）│        │        │誠親自於左列時地將海洛因│      │        │  字第3137號卷一第│價額或以其財產抵償之，就販│
│    │        │        │出售予龍志偉，並向龍志偉│      │        │  133 頁）        │賣毒品所得部分以其財產抵償│
│    │        │        │收取價金1000元。        │      │        │通訊監察譯文（99│之。                      │
│    │        │        │                        │      │        │  年度偵字第3137號│                          │
│    │        │        │                        │      │        │  卷一第128 頁反面│                          │
│    │        │        │                        │      │        │  ）              │                          │
│    │        │        │                        │      │        │臺灣大哥大雙向通│                          │
│    │        │        │                        │      │        │  聯紀錄（本院卷一│                          │
│    │        │        │                        │      │        │  第252 頁反面）  │                          │
│    │        │        │                        │      │        │被告之自白      │                          │
├──┼────┼────┼────────────┼───┼────┼─────────┼─────────────┤
│ 二 │99年4 月│基隆市孝│龍志偉持用行動電話門號09│3000元│海洛因1 │證人龍志偉於偵訊│董文誠販賣第一級毒品，累犯│
│（即│26日22時│四路某電│00000000號，與持用行動電│      │包（0.5 │  之證言（99年度偵│，處有期徒刑伍年貳月。未扣│
│起訴│許      │動玩具店│話門號0000000000號（搭配│      │公克）  │  字第3137號卷一第│案門號0000000000號晶片卡壹│
│書附│        │        │未扣案之序號000000000000│      │        │  133 頁至第134 頁│枚及販賣毒品所得新臺幣仟│
│表一│        │        │210 號行動電話）之董文誠│      │        │  ）              │元均沒收，如全部或一部不能│
│編號│        │        │聯繫，相約見面後，由董文│      │        │通訊監察譯文（99│沒收時，就晶片卡部分追徵其│
│9 ）│        │        │誠親自於左列時地將海洛因│      │        │  年度偵字第3137號│價額或以其財產抵償之，就販│
│    │        │        │出售予龍志偉，並向龍志偉│      │        │  卷一第128 頁反面│賣毒品所得部分以其財產抵償│
│    │        │        │收取價金3000元。        │      │        │  ）              │之。                      │
│    │        │        │                        │      │        │臺灣大哥大雙向通│                          │
│    │        │        │                        │      │        │  聯紀錄（本院卷一│                          │
│    │        │        │                        │      │        │  第253 頁反面）  │                          │
│    │        │        │                        │      │        │被告之自白      │                          │
├──┼────┼────┼────────────┼───┼────┼─────────┼─────────────┤
│ 三 │99年5 月│基隆市中│龍志偉持用行動電話門號09│1000元│海洛因1 │證人龍志偉於警詢│董文誠販賣第一級毒品，累犯│
│（即│14日20時│正區立德│00000000號，與持用行動電│      │包（0.2 │  之證言（99年度偵│，處有期徒刑伍年壹月。扣案│
│起訴│許      │路22號董│話門號0000000000號（搭配│      │公克）  │  字第3137號卷一第│門號0000000000號晶片卡壹枚│
│書附│        │文誠住處│未扣案之序號000000000000│      │        │  125 頁正反面）  │沒收；未扣案販賣毒品所得新│
│表一│        │        │000 號行動電話）之董文誠│      │        │證人龍志偉於偵訊│臺幣壹仟元沒收，如全部或一│
│編號│        │        │聯繫，相約見面後，由董文│      │        │  之證言（99年度偵│部不能沒收時，以其財產抵償│
│10）│        │        │誠親自於左列時地將海洛因│      │        │  字第3137號卷一第│之。                      │
│    │        │        │出售予龍志偉，並向龍志偉│      │        │  134 頁）        │                          │
│    │        │        │收取價金1000元。        │      │        │通訊監察譯文（99│                          │
│    │        │        │                        │      │        │  年度偵字第3137號│                          │
│    │        │        │                        │      │        │  卷一第129 頁正面│                          │
│    │        │        │                        │      │        │  ）              │                          │
│    │        │        │                        │      │        │臺灣大哥大雙向通│                          │
│    │        │        │                        │      │        │  聯紀錄（本院卷一│                          │
│    │        │        │                        │      │        │  第210 頁正面）  │                          │
│    │        │        │                        │      │        │被告之自白      │                          │
├──┼────┼────┼────────────┼───┼────┼─────────┼─────────────┤
│ 四 │99年5 月│基隆市孝│龍志偉持用行動電話門號09│4000元│海洛因1 │證人龍志偉於偵訊│董文誠販賣第一級毒品，累犯│
│（即│15日13時│四路某電│00000000號，與持用行動電│      │包（0.9 │  之證言（99年度偵│，處有期徒刑伍年貳月。扣案│
│起訴│至14時許│動玩具店│話門號0000000000號（搭配│      │公克）  │  字第3137號卷一第│門號0000000000號晶片卡壹枚│
│書附│        │        │未扣案之序號000000000000│      │        │  134 頁）        │沒收；未扣案販賣毒品所得新│
│表一│        │        │000 號行動電話）之董文誠│      │        │通訊監察譯文（99│臺幣肆仟元沒收，如全部或一│
│編號│        │        │聯繫，相約見面後，由董文│      │        │  年度偵字第3137號│部不能沒收時，以其財產抵償│
│11）│        │        │誠親自於左列時地將海洛因│      │        │  卷一第129 頁正面│之。                      │
│    │        │        │出售予龍志偉，並向龍志偉│      │        │  至第130 頁正面）│                          │
│    │        │        │收取價金4000元。        │      │        │臺灣大哥大雙向通│                          │
│    │        │        │                        │      │        │  聯紀錄（本院卷一│                          │
│    │        │        │                        │      │        │  第211 頁正面）  │                          │
│    │        │        │                        │      │        │被告之自白      │                          │
└──┴────┴────┴────────────┴───┴────┴─────────┴─────────────┘
【附表肆】董文誠販賣海洛因予林永茂（共三次）
┌──┬────┬────┬────────────┬───┬────┬─────────┬─────────────┐
│編號│交易時間│交易地點│        交易方式        │價  格│交易數量│   卷附相關證據   │主文（所犯罪名及所處之刑）│
│    │        │        │                        │新臺幣│        │                  │                          │
├──┼────┼────┼────────────┼───┼────┼─────────┼─────────────┤
│ 一 │99年4 月│基隆市祥│林永茂持用行動電話門號09│4000元│海洛因1 │證人林永茂於警詢│董文誠販賣第一級毒品，累犯│
│（即│18日13時│豐街、立│00000000號，與持用行動電│（起訴│包（0.9 │  之證言（99年度偵│，處有期徒刑伍年貳月。未扣│
│起訴│許      │德路口  │話門號0000000000號（搭配│書誤載│公克）  │  字第3137號卷一第│案門號0000000000號晶片卡壹│
│書附│        │        │未扣案之序號000000000000│為9000│        │  138 頁正面）    │枚及販賣毒品所得新臺幣肆仟│
│表一│        │        │210 號行動電話）之董文誠│元，惟│        │證人林永茂於偵訊│元均沒收，如全部或一部不能│
│編號│        │        │聯繫，相約見面後，由董文│證人證│        │  之證言（99年度偵│沒收時，就晶片卡部分追徵其│
│12）│        │        │誠親自於左列時地將海洛因│述4000│        │  字第3137號卷一第│價額或以其財產抵償之，就販│
│    │        │        │出售予林永茂，並向林永茂│元）  │        │  145 頁）        │賣毒品所得部分以其財產抵償│
│    │        │        │收取價金4000元。        │      │        │通訊監察譯文（99│之。                      │
│    │        │        │                        │      │        │  年度偵字第3137號│                          │
│    │        │        │                        │      │        │  卷一第141 頁反面│                          │
│    │        │        │                        │      │        │  ）              │                          │
│    │        │        │                        │      │        │臺灣大哥大雙向通│                          │
│    │        │        │                        │      │        │  聯紀錄（本院卷二│                          │
│    │        │        │                        │      │        │  第5 頁反面）    │                          │
│    │        │        │                        │      │        │被告之自白      │                          │
├──┼────┼────┼────────────┼───┼────┼─────────┼─────────────┤
│ 二 │99年5 月│基隆市中│林永茂持用行動電話門號09│4000元│海洛因1 │證人林永茂於警詢│董文誠販賣第一級毒品，累犯│
│（即│19日16時│正區立德│00000000號，與持用行動電│（起訴│包（0.9 │  之證言（99年度偵│，處有期徒刑伍年貳月。扣案│
│起訴│許      │路22號董│話門號0000000000號（搭配│書誤載│公克）  │  字第3137號卷一第│門號0000000000號晶片卡壹枚│
│書附│        │文誠住處│未扣案之序號000000000000│為9000│        │  138 頁正反面）  │沒收；未扣案販賣毒品所得新│
│表一│        │外      │000 號行動電話）之董文誠│元，惟│        │證人林永茂於偵訊│臺幣肆仟元沒收，如全部或一│
│編號│        │        │聯繫，相約見面後，由董文│證人證│        │  之證言（99年度偵│部不能沒收時，以其財產抵償│
│13）│        │        │誠親自於左列時地將海洛因│述4000│        │  字第3137號卷一第│之。                      │
│    │        │        │出售予林永茂，並向林永茂│元）  │        │  145 至146 頁）  │                          │
│    │        │        │收取價金4000元。        │      │        │通訊監察譯文（99│                          │
│    │        │        │                        │      │        │  年度偵字第3137號│                          │
│    │        │        │                        │      │        │  卷一第142 頁正面│                          │
│    │        │        │                        │      │        │  ）              │                          │
│    │        │        │                        │      │        │臺灣大哥大雙向通│                          │
│    │        │        │                        │      │        │  聯紀錄（本院卷一│                          │
│    │        │        │                        │      │        │  第215 頁正面）  │                          │
│    │        │        │                        │      │        │被告之自白      │                          │
├──┼────┼────┼────────────┼───┼────┼─────────┼─────────────┤
│ 三 │99年5 月│基隆市中│林永茂持用行動電話門號09│1000元│海洛因1 │證人林永茂於警詢│董文誠販賣第一級毒品，累犯│
│（即│22日0 時│正區立德│00000000號，與持用行動電│      │包（0.2 │  之證言（99年度偵│，處有期徒刑伍年壹月。扣案│
│起訴│至1 時許│路22號董│話門號0000000000號（搭配│      │公克）  │  字第3137號卷一第│門號0000000000號晶片卡壹枚│
│書附│        │文誠住處│未扣案之序號000000000000│      │        │  138 頁反面）    │沒收；未扣案販賣毒品所得新│
│表一│        │外      │210 號行動電話）之董文誠│      │        │證人林永茂於偵訊│臺幣壹仟元沒收，如全部或一│
│編號│        │        │聯繫，相約見面後，由董文│      │        │  之證言（99年度偵│部不能沒收時，以其財產抵償│
│14）│        │        │誠親自於左列時地將海洛因│      │        │  字第3137號卷一第│之。                      │
│    │        │        │出售予林永茂，並向林永茂│      │        │  146 頁）        │                          │
│    │        │        │收取價金1000元。        │      │        │通訊監察譯文（99│                          │
│    │        │        │                        │      │        │  年度偵字第3137號│                          │
│    │        │        │                        │      │        │  卷一第142 頁反面│                          │
│    │        │        │                        │      │        │  至第143頁正面） │                          │
│    │        │        │                        │      │        │臺灣大哥大雙向通│                          │
│    │        │        │                        │      │        │  聯紀錄（本院卷一│                          │
│    │        │        │                        │      │        │  第217 頁反面）  │                          │
│    │        │        │                        │      │        │被告之自白      │                          │
└──┴────┴────┴────────────┴───┴────┴─────────┴─────────────┘
【附表伍】董文誠販賣海洛因命予林哲楷（共九次）
┌──┬────┬────┬────────────┬───┬────┬─────────┬─────────────┐
│編號│交易時間│交易地點│        交易方式        │價  格│交易數量│   卷附相關證據   │主文（所犯罪名及所處之刑）│
│    │        │        │                        │新臺幣│        │                  │                          │
├──┼────┼────┼────────────┼───┼────┼─────────┼─────────────┤
│ 一 │99年4 月│基隆市祥│林哲楷持用行動電話門號09│1700元│海洛因1 │證人林哲楷於警詢│董文誠販賣第一級毒品，累犯│
│（即│24日18時│豐街、立│00000000號，與持用行動電│      │包（0.3 │  之證言（99年度偵│，處有期徒刑伍年壹月。未扣│
│起訴│許      │德路口  │話門號0000000000號（搭配│      │公克）  │  字第3137號卷二第│案門號0000000000號晶片卡壹│
│書附│        │        │未扣案之序號000000000000│      │        │  3 頁正面）      │枚及販賣毒品所得新臺幣壹仟│
│表一│        │        │210 號行動電話）之董文誠│      │        │證人林哲楷於偵訊│柒佰元均沒收，如全部或一部│
│編號│        │        │聯繫，相約見面後，由董文│      │        │  之證言（99年度偵│不能沒收時，就晶片卡部分追│
│15）│        │        │誠親自於左列時地將海洛因│      │        │  字第3137號卷二第│徵其價額或以其財產抵償之，│
│    │        │        │出售予林哲楷，並向林哲楷│      │        │  13頁）          │就販賣毒品所得部分以其財產│
│    │        │        │收取價金1700元。        │      │        │通訊監察譯文（99│抵償之。                  │
│    │        │        │                        │      │        │  年度偵字第3137號│                          │
│    │        │        │                        │      │        │  卷二第8 頁正反面│                          │
│    │        │        │                        │      │        │  ）              │                          │
│    │        │        │                        │      │        │臺灣大哥大雙向通│                          │
│    │        │        │                        │      │        │  聯紀錄（本院卷一│                          │
│    │        │        │                        │      │        │  第253 頁正面）  │                          │
│    │        │        │                        │      │        │被告之自白      │                          │
├──┼────┼────┼────────────┼───┼────┼─────────┼─────────────┤
│ 二 │99年5 月│基隆市祥│林哲楷持用行動電話門號09│800元 │海洛因1 │證人林哲楷於警詢│董文誠販賣第一級毒品，累犯│
│（即│14日17時│豐街統一│00000000號，與持用行動電│      │包（0.15│  之證言（99年度偵│，處有期徒刑伍年壹月。扣案│
│起訴│許      │超商    │話門號0000000000號（搭配│      │公克）  │  字第3137號卷二第│門號0000000000號晶片卡壹枚│
│書附│        │        │未扣案之序號000000000000│      │        │  3 頁正反面）    │沒收；未扣案販賣毒品所得新│
│表一│        │        │000 號行動電話）之董文誠│      │        │證人林哲楷於偵訊│臺幣捌佰元沒收，如全部或一│
│編號│        │        │聯繫，相約見面後，由董文│      │        │  之證言（99年度偵│部不能沒收時，以其財產抵償│
│16）│        │        │誠親自於左列時地將海洛因│      │        │  字第3137號卷二第│之。                      │
│    │        │        │出售予林哲楷，並向林哲楷│      │        │  13頁）          │                          │
│    │        │        │收取價金800元。         │      │        │通訊監察譯文（99│                          │
│    │        │        │                        │      │        │  年度偵字第3137號│                          │
│    │        │        │                        │      │        │  卷二第8 頁反面至│                          │
│    │        │        │                        │      │        │  第9 頁正面）    │                          │
│    │        │        │                        │      │        │臺灣大哥大雙向通│                          │
│    │        │        │                        │      │        │  聯紀錄（本院卷一│                          │
│    │        │        │                        │      │        │  第209 頁反面）  │                          │
│    │        │        │                        │      │        │被告之自白      │                          │
├──┼────┼────┼────────────┼───┼────┼─────────┼─────────────┤
│ 三 │99年5 月│基隆市祥│林哲楷持用行動電話門號09│900元 │海洛因1 │證人林哲楷於警詢│董文誠販賣第一級毒品，累犯│
│（即│18日14時│豐街統一│00000000號，與持用行動電│      │包（0.1 │  之證言（99年度偵│，處有期徒刑伍年壹月。扣案│
│起訴│至18時許│超商    │話門號0000000000號（搭配│      │公克）  │  字第3137號卷二第│門號0000000000號晶片卡壹枚│
│書附│        │        │未扣案之序號000000000000│      │        │  3 頁反面）      │沒收；未扣案販賣毒品所得新│
│表一│        │        │000 號行動電話）之董文誠│      │        │證人林哲楷於偵訊│臺幣玖佰元沒收，如全部或一│
│編號│        │        │聯繫，相約見面後，由董文│      │        │  之證言（99年度偵│部不能沒收時，以其財產抵償│
│17）│        │        │誠親自於左列時地將海洛因│      │        │  字第3137號卷二第│之。                      │
│    │        │        │出售予林哲楷，並向林哲楷│      │        │  13至14頁）      │                          │
│    │        │        │收取價金900元。         │      │        │通訊監察譯文（99│                          │
│    │        │        │                        │      │        │  年度偵字第3137號│                          │
│    │        │        │                        │      │        │  卷二第9 頁反面）│                          │
│    │        │        │                        │      │        │臺灣大哥大雙向通│                          │
│    │        │        │                        │      │        │  聯紀錄（本院卷一│                          │
│    │        │        │                        │      │        │  第213 頁反面）  │                          │
│    │        │        │                        │      │        │被告之自白      │                          │
├──┼────┼────┼────────────┼───┼────┼─────────┼─────────────┤
│ 四 │99年5 月│基隆市安│林哲楷持用行動電話門號09│800元 │海洛因1 │證人林哲楷於警詢│董文誠販賣第一級毒品，累犯│
│（即│26日14時│樂市場路│00000000號，與持用行動電│      │包（0.1 │  之證言（99年度偵│，處有期徒刑伍年壹月。扣案│
│起訴│許      │口      │話門號0000000000號（搭配│      │公克，起│  字第3137號卷二第│門號0000000000號晶片卡壹枚│
│書附│        │        │未扣案序號不詳之行動電話│      │訴書誤載│  3 頁反面）      │沒收；未扣案販賣毒品所得新│
│表一│        │        │）之董文誠聯繫，相約見面│      │為0.0公 │證人林哲楷於偵訊│臺幣捌佰元沒收，如全部或一│
│編號│        │        │後，由董文誠親自於左列時│      │克）    │  之證言（99年度偵│部不能沒收時，以其財產抵償│
│18）│        │        │地將海洛因出售予林哲楷，│      │        │  字第3137號卷二第│之。                      │
│    │        │        │並向林哲楷收取價金800元 │      │        │  14頁）          │                          │
│    │        │        │。                      │      │        │通訊監察譯文（99│                          │
│    │        │        │                        │      │        │  年度偵字第3137號│                          │
│    │        │        │                        │      │        │  卷二第9 頁反面至│                          │
│    │        │        │                        │      │        │  第10頁正面）    │                          │
│    │        │        │                        │      │        │臺灣大哥大雙向通│                          │
│    │        │        │                        │      │        │  聯紀錄（本院卷一│                          │
│    │        │        │                        │      │        │  第220 頁反面）  │                          │
│    │        │        │                        │      │        │被告之自白      │                          │
├──┼────┼────┼────────────┼───┼────┼─────────┼─────────────┤
│ 五 │99年5 月│基隆市延│林哲楷持用行動電話門號09│2000元│海洛因1 │證人林哲楷於警詢│董文誠販賣第一級毒品，累犯│
│（即│26日17時│平派出所│00000000號，與持用行動電│      │包（0.3 │  之證言（99年度偵│，處有期徒刑伍年壹月。扣案│
│起訴│許      │旁85度Ｃ│話門號0000000000號（搭配│      │公克）  │  字第3137號卷二第│門號0000000000號晶片卡壹枚│
│書附│        │店      │未扣案序號不詳之行動電話│      │        │  3 頁反面至第4頁 │沒收；未扣案販賣毒品所得新│
│表一│        │        │）之董文誠聯繫，相約見面│      │        │  正面）          │臺幣貳仟元沒收，如全部或一│
│編號│        │        │後，由董文誠親自於左列時│      │        │證人林哲楷於偵訊│部不能沒收時，以其財產抵償│
│19）│        │        │地將海洛因出售予林哲楷，│      │        │  之證言（99年度偵│之。                      │
│    │        │        │並向林哲楷收取價金2000元│      │        │  字第3137號卷二第│                          │
│    │        │        │。                      │      │        │  14頁）          │                          │
│    │        │        │                        │      │        │通訊監察譯文（99│                          │
│    │        │        │                        │      │        │  年度偵字第3137號│                          │
│    │        │        │                        │      │        │  卷二第10頁正面）│                          │
│    │        │        │                        │      │        │臺灣大哥大雙向通│                          │
│    │        │        │                        │      │        │  聯紀錄（本院卷一│                          │
│    │        │        │                        │      │        │  第221 頁正面）  │                          │
│    │        │        │                        │      │        │被告之自白      │                          │
├──┼────┼────┼────────────┼───┼────┼─────────┼─────────────┤
│ 六 │99年6 月│基隆市中│林哲楷持用行動電話門號09│800元 │海洛因1 │證人林哲楷於警詢│董文誠販賣第一級毒品，累犯│
│（即│3 日12時│正區立德│00000000號，與持用行動電│      │包（0.1 │  之證言（99年度偵│，處有期徒刑伍年壹月。扣案│
│起訴│許      │路22號董│話門號0000000000號（搭配│      │公克）  │  字第3137號卷二第│門號0000000000號晶片卡壹枚│
│書附│        │文誠住處│未扣案之序號000000000000│      │        │  4 頁正面）      │沒收；未扣案販賣毒品所得新│
│表一│        │外      │210 號行動電話）之董文誠│      │        │證人林哲楷於偵訊│臺幣捌佰元沒收，如全部或一│
│編號│        │        │聯繫，相約見面後，由董文│      │        │  之證言（99年度偵│部不能沒收時，以其財產抵償│
│20）│        │        │誠親自於左列時地將海洛因│      │        │  字第3137號卷二第│之。                      │
│    │        │        │出售予林哲楷，並向林哲楷│      │        │  14頁）          │                          │
│    │        │        │收取價金800元。         │      │        │通訊監察譯文（99│                          │
│    │        │        │                        │      │        │  年度偵字第3137號│                          │
│    │        │        │                        │      │        │  卷二第10頁正反面│                          │
│    │        │        │                        │      │        │  ）              │                          │
│    │        │        │                        │      │        │臺灣大哥大雙向通│                          │
│    │        │        │                        │      │        │  聯紀錄（本院卷一│                          │
│    │        │        │                        │      │        │  第223 頁正面）  │                          │
│    │        │        │                        │      │        │被告之自白      │                          │
├──┼────┼────┼────────────┼───┼────┼─────────┼─────────────┤
│ 七 │99年6 月│基隆市中│林哲楷持用行動電話門號09│3000元│海洛因1 │證人林哲楷於警詢│董文誠販賣第一級毒品，累犯│
│（即│5 日13時│正區立德│00000000號，與持用行動電│      │包（0.6 │  之證言（99年度偵│，處有期徒刑伍年貳月。扣案│
│起訴│許      │路22號董│話門號0000000000號（搭配│      │公克）  │  字第3137號卷二第│門號0000000000號晶片卡壹枚│
│書附│        │文誠住處│未扣案之序號000000000000│      │        │  4 頁正面）      │沒收；未扣案販賣毒品所得新│
│表一│        │外      │210 號行動電話）之董文誠│      │        │證人林哲楷於偵訊│臺幣仟元沒收，如全部或一│
│編號│        │        │聯繫，相約見面後，由董文│      │        │  之證言（99年度偵│部不能沒收時，以其財產抵償│
│21）│        │        │誠親自於左列時地將海洛因│      │        │  字第3137號卷二第│之。                      │
│    │        │        │出售予林哲楷，並向林哲楷│      │        │  14頁）          │                          │
│    │        │        │收取價金3000元。        │      │        │通訊監察譯文（99│                          │
│    │        │        │                        │      │        │  年度偵字第3137號│                          │
│    │        │        │                        │      │        │  卷二第10頁反面）│                          │
│    │        │        │                        │      │        │臺灣大哥大雙向通│                          │
│    │        │        │                        │      │        │  聯紀錄（本院卷一│                          │
│    │        │        │                        │      │        │  第225 頁正面）  │                          │
│    │        │        │                        │      │        │被告之自白      │                          │
├──┼────┼────┼────────────┼───┼────┼─────────┼─────────────┤
│ 八 │99年6 月│基隆市中│林哲楷持用行動電話門號09│4000元│海洛因1 │證人林哲楷於警詢│董文誠販賣第一級毒品，累犯│
│（即│8 日13時│正區立德│00000000號，與持用行動電│      │包（1.0 │  之證言（99年度偵│，處有期徒刑伍年貳月。扣案│
│起訴│許      │路22號董│話門號0000000000號（搭配│      │公克）  │  字第3137號卷二第│如附表拾貳編號三所示行動電│
│書附│        │文誠住處│扣案附表拾貳編號三序號35│      │        │  4 頁反面）      │話壹支及門號0000000000號晶│
│表一│        │        │0000000000000 號行動電話│      │        │證人林哲楷於偵訊│片卡壹枚均沒收；未扣案販賣│
│編號│        │        │）之董文誠聯繫，相約見面│      │        │  之證言（99年度偵│毒品所得新臺幣肆仟元沒收，│
│22）│        │        │後，由董文誠親自於左列時│      │        │  字第3137號卷二第│如全部或一部不能沒收時，以│
│    │        │        │地將海洛因出售予林哲楷，│      │        │  14頁）          │其財產抵償之。            │
│    │        │        │並向林哲楷收取價金4000元│      │        │通訊監察譯文（99│                          │
│    │        │        │。                      │      │        │  年度偵字第3137號│                          │
│    │        │        │                        │      │        │  卷二第10頁反面至│                          │
│    │        │        │                        │      │        │  第11頁正面）    │                          │
│    │        │        │                        │      │        │臺灣大哥大雙向通│                          │
│    │        │        │                        │      │        │  聯紀錄（本院卷一│                          │
│    │        │        │                        │      │        │  第230 頁正反面）│                          │
│    │        │        │                        │      │        │被告之自白      │                          │
├──┼────┼────┼────────────┼───┼────┼─────────┼─────────────┤
│ 九 │99年6 月│基隆市中│林哲楷持用行動電話門號09│1000元│海洛因1 │證人林哲楷於警詢│董文誠販賣第一級毒品，累犯│
│（即│9 日16時│正區立德│00000000號，與持用行動電│      │包（0.1 │  之證言（99年度偵│，處有期徒刑伍年壹月。扣案│
│起訴│許      │路22號董│話門號0000000000號（搭配│      │公克）  │  字第3137號卷二第│如附表拾貳編號三所示行動電│
│書附│        │文誠住處│扣案附表拾貳編號三序號35│      │        │  4 頁反面）      │話壹支及門號0000000000號晶│
│表一│        │        │0000000000000 號行動電話│      │        │證人林哲楷於偵訊│片卡壹枚均沒收；未扣案販賣│
│編號│        │        │）之董文誠聯繫，相約見面│      │        │  之證言（99年度偵│毒品所得新臺幣壹仟元沒收，│
│23）│        │        │後，由董文誠親自於左列時│      │        │  字第3137號卷二第│如全部或一部不能沒收時，以│
│    │        │        │地將海洛因出售予林哲楷，│      │        │  14頁）          │其財產抵償之。            │
│    │        │        │並向林哲楷收取價金1000元│      │        │通訊監察譯文（99│                          │
│    │        │        │。                      │      │        │  年度偵字第3137號│                          │
│    │        │        │                        │      │        │  卷二第11頁正面）│                          │
│    │        │        │                        │      │        │臺灣大哥大雙向通│                          │
│    │        │        │                        │      │        │  聯紀錄（本院卷一│                          │
│    │        │        │                        │      │        │  第232 頁反面）  │                          │
│    │        │        │                        │      │        │被告之自白      │                          │
└──┴────┴────┴────────────┴───┴────┴─────────┴─────────────┘
【附表陸】董文誠販賣海洛因予高正義（共四次）
┌──┬────┬────┬────────────┬───┬────┬─────────┬─────────────┐
│編號│交易時間│交易地點│        交易方式        │價  格│交易數量│   卷附相關證據   │主文（所犯罪名及所處之刑）│
│    │        │        │                        │新臺幣│        │                  │                          │
├──┼────┼────┼────────────┼───┼────┼─────────┼─────────────┤
│ 一 │99年5 月│基隆市愛│高正義持用行動電話門號09│2500元│海洛因1 │證人高正義於警詢│董文誠販賣第一級毒品，累犯│
│（即│15日8 時│四路、仁│00000000號，與持用行動電│      │包（0.45│  之證言（99年度偵│，處有期徒刑伍年貳月。扣案│
│起訴│許      │一路口  │話門號0000000000號（搭配│      │公克）  │  字第3137號卷二第│門號0000000000號晶片卡壹枚│
│書附│        │        │未扣案之序號000000000000│      │        │  35頁正面）      │沒收；未扣案販賣毒品所得新│
│表一│        │        │000 號行動電話）之董文誠│      │        │證人高正義於偵訊│臺幣貳仟伍佰元沒收，如全部│
│編號│        │        │聯繫，相約見面後，由董文│      │        │  之證言（99年度偵│或一部不能沒收時，以其財產│
│24）│        │        │誠親自於左列時地將海洛因│      │        │  字第3137號卷二第│抵償之。                  │
│    │        │        │出售予高正義，並向高正義│      │        │  42頁）          │                          │
│    │        │        │收取價金2500元。        │      │        │通訊監察譯文（99│                          │
│    │        │        │                        │      │        │  年度偵字第3137號│                          │
│    │        │        │                        │      │        │  卷二第38頁反面至│                          │
│    │        │        │                        │      │        │  第39頁正面）    │                          │
│    │        │        │                        │      │        │臺灣大哥大雙向通│                          │
│    │        │        │                        │      │        │  聯紀錄（本院卷一│                          │
│    │        │        │                        │      │        │  第210頁反面至211│                          │
│    │        │        │                        │      │        │  頁正面）        │                          │
│    │        │        │                        │      │        │被告之自白      │                          │
├──┼────┼────┼────────────┼───┼────┼─────────┼─────────────┤
│ 二 │99年6 月│基隆市祥│高正義持用行動電話門號09│1000元│海洛因1 │證人高正義於警詢│董文誠販賣第一級毒品，累犯│
│（即│1 日10時│豐街、立│00000000號，與持用行動電│      │包（0.3 │  之證言（99年度偵│，處有期徒刑伍年壹月。扣案│
│起訴│許      │德路口  │話門號0000000000號（搭配│      │公克）  │  字第3137號卷二第│門號0000000000號晶片卡壹枚│
│書附│        │        │未扣案之序號000000000000│      │        │  35頁正反面）    │沒收；未扣案販賣毒品所得新│
│表一│        │        │210 號行動電話）之董文誠│      │        │證人高正義於偵訊│臺幣壹仟元沒收，如全部或一│
│編號│        │        │聯繫，相約見面後，由董文│      │        │  之證言（99年度偵│部不能沒收時，以其財產抵償│
│25）│        │        │誠親自於左列時地將海洛因│      │        │  字第3137號卷二第│之。                      │
│    │        │        │出售予高正義，並向高正義│      │        │  42頁）          │                          │
│    │        │        │收取價金1000元。        │      │        │通訊監察譯文（99│                          │
│    │        │        │                        │      │        │  年度偵字第3137號│                          │
│    │        │        │                        │      │        │  卷二第39頁正面）│                          │
│    │        │        │                        │      │        │臺灣大哥大雙向通│                          │
│    │        │        │                        │      │        │  聯紀錄（本院卷一│                          │
│    │        │        │                        │      │        │  第222 頁反面）  │                          │
│    │        │        │                        │      │        │被告之自白      │                          │
├──┼────┼────┼────────────┼───┼────┼─────────┼─────────────┤
│ 三 │99年6 月│同上    │高正義持用行動電話門號09│1000元│海洛因1 │證人高正義於警詢│董文誠販賣第一級毒品，累犯│
│（即│10日8 時│        │00000000號，與持用行動電│      │包（0.3 │  之證言（99年度偵│，處有期徒刑伍年壹月。扣案│
│起訴│至9 時許│        │話門號0000000000號（搭配│      │公克）  │  字第3137號卷二第│如附表拾貳編號二所示行動電│
│書附│        │        │扣案附表拾貳編號二序號35│      │        │  35頁反面）      │話壹支及門號0000000000號晶│
│表一│        │        │0000000000000 號行動電話│      │        │證人高正義於偵訊│片卡壹枚均沒收；未扣案販賣│
│編號│        │        │）之董文誠聯繫，相約見面│      │        │  之證言（99年度偵│毒品所得新臺幣壹仟元沒收，│
│26）│        │        │後，由董文誠親自於左列時│      │        │  字第3137號卷二第│如全部或一部不能沒收時，以│
│    │        │        │地將海洛因出售予高正義，│      │        │  42至43頁）      │其財產抵償之。            │
│    │        │        │並向高正義收取價金1000元│      │        │通訊監察譯文（99│                          │
│    │        │        │。                      │      │        │  年度偵字第3137號│                          │
│    │        │        │                        │      │        │  卷二第39頁正面）│                          │
│    │        │        │                        │      │        │臺灣大哥大雙向通│                          │
│    │        │        │                        │      │        │  聯紀錄（本院卷一│                          │
│    │        │        │                        │      │        │  第234 頁反面）  │                          │
│    │        │        │                        │      │        │被告之自白      │                          │
├──┼────┼────┼────────────┼───┼────┼─────────┼─────────────┤
│ 四 │99年6 月│基隆市祥│高正義持用行動電話門號09│1000元│海洛因1 │證人高正義於警詢│董文誠販賣第一級毒品，累犯│
│（即│21日20時│豐街、立│00000000號，與持用行動電│      │包（0.3 │  之證言（99年度偵│，處有期徒刑伍年壹月。扣案│
│起訴│許      │德路口  │話門號0000000000號（搭配│      │公克）  │  字第3137號卷二第│如附表拾貳編號三所示行動電│
│書附│        │        │扣案附表拾貳編號三序號35│      │        │  35頁反面）      │話壹支沒收；未扣案門號0981│
│表一│        │        │00000000000 號行動電話）│      │        │證人高正義於偵訊│846935號晶片卡壹枚及販賣毒│
│編號│        │        │之董文誠聯繫，相約見面後│      │        │  之證言（99年度偵│品所得新臺幣壹仟元均沒收，│
│27）│        │        │，由董文誠親自於左列時地│      │        │  字第3137號卷二第│如全部或一部不能沒收時，就│
│    │        │        │將海洛因出售予高正義，並│      │        │  43頁）          │晶片卡部分追徵其價額或以其│
│    │        │        │向高正義收取價金。      │      │        │通訊監察譯文（99│財產抵償之，就販賣毒品所得│
│    │        │        │                        │      │        │  年度偵字第3137號│部分以其財產抵償之。      │
│    │        │        │                        │      │        │  卷二第40頁正反面│                          │
│    │        │        │                        │      │        │  ）              │                          │
│    │        │        │                        │      │        │遠傳電信雙向通聯│                          │
│    │        │        │                        │      │        │  紀錄（本院卷一第│                          │
│    │        │        │                        │      │        │  165 頁正面）    │                          │
│    │        │        │                        │      │        │被告之自白      │                          │
└──┴────┴────┴────────────┴───┴────┴─────────┴─────────────┘
【附表柒】董文誠販賣海洛因予呂俊明（共一次）
┌──┬────┬────┬────────────┬───┬────┬─────────┬─────────────┐
│編號│交易時間│交易地點│        交易方式        │價  格│交易數量│   卷附相關證據   │主文（所犯罪名及所處之刑）│
│    │        │        │                        │新臺幣│        │                  │                          │
├──┼────┼────┼────────────┼───┼────┼─────────┼─────────────┤
│ 一 │99年5 月│基隆市中│呂俊明持用行動電話門號09│2000元│海洛因1 │證人呂俊明於警詢│董文誠販賣第一級毒品，累犯│
│（即│25日23時│山區中和│00000000號，與持用行動電│      │包（0.45│  之證言（99年度偵│，處有期徒刑伍年壹月。扣案│
│起訴│許至26日│路85巷22│話門號0000000000號（搭配│      │公克）  │  字第3137號卷二第│門號0000000000號晶片卡壹枚│
│書附│凌晨0 時│號11樓之│未扣案序號不詳之行動電話│      │        │  47頁正面）      │均沒收；未扣案販賣毒品所得│
│表一│許      │1 呂俊明│）之董文誠聯繫，相約見面│      │        │證人呂俊明於偵訊│新臺幣貳仟元沒收，如全部或│
│編號│        │住處樓下│後，由董文誠親自於左列時│      │        │  之證言（99年度偵│一部不能沒收時，以其財產抵│
│28）│        │        │地將海洛因出售予呂俊明，│      │        │  字第3137號卷二第│償之。                    │
│    │        │        │並向呂俊明收取價金2000元│      │        │  53頁）          │                          │
│    │        │        │。                      │      │        │通訊監察譯文（99│                          │
│    │        │        │                        │      │        │  年度偵字第3137號│                          │
│    │        │        │                        │      │        │  卷二第49頁反面）│                          │
│    │        │        │                        │      │        │臺灣大哥大雙向通│                          │
│    │        │        │                        │      │        │  聯紀錄（本院卷一│                          │
│    │        │        │                        │      │        │  第220 頁正面）  │                          │
│    │        │        │                        │      │        │被告之自白      │                          │
└──┴────┴────┴────────────┴───┴────┴─────────┴─────────────┘
【附表捌】董文誠販賣安非他命予龍志偉（共一次）
┌──┬────┬────┬────────────┬───┬────┬─────────┬─────────────┐
│編號│交易時間│交易地點│        交易方式        │價  格│交易數量│   卷附相關證據   │主文（所犯罪名及所處之刑）│
│    │        │        │                        │新臺幣│        │                  │                          │
├──┼────┼────┼────────────┼───┼────┼─────────┼─────────────┤
│ 一 │99年5 月│基隆市中│龍志偉持用行動電話門號09│2000元│安非他命│證人龍志偉於警詢│董文誠販賣第二級毒品，累犯│
│（即│18日19時│正區立德│00000000號，與持用行動電│      │1包（1.3│  之證言（99年度偵│，處有期徒刑年捌月。扣案│
│起訴│至20時許│路22號董│話門號0000000000號（搭配│      │公克）  │  字第3137號卷一第│門號0000000000號晶片卡壹枚│
│書附│        │文誠住處│未扣案之序號000000000000│      │        │  125 頁反面）    │沒收；未扣案販賣毒品所得新│
│表二│        │        │000 號行動電話）之董文誠│      │        │證人龍志偉於偵訊│臺幣貳仟元沒收，如全部或一│
│編號│        │        │聯繫，相約見面後，由董文│      │        │  之證言（99年度偵│部不能沒收時，以其財產抵償│
│1 ）│        │        │誠親自於左列時地將安非他│      │        │  字第3137號卷一第│之。                      │
│    │        │        │命出售予龍志偉，並向龍志│      │        │  134 頁）        │                          │
│    │        │        │偉收取價金2000元。      │      │        │通訊監察譯文（99│                          │
│    │        │        │                        │      │        │  年度偵字第3137號│                          │
│    │        │        │                        │      │        │  卷一第131 頁）  │                          │
│    │        │        │                        │      │        │臺灣大哥大雙向通│                          │
│    │        │        │                        │      │        │  聯紀錄（本院卷一│                          │
│    │        │        │                        │      │        │  第214 頁正面）  │                          │
│    │        │        │                        │      │        │被告之自白      │                          │
└──┴────┴────┴────────────┴───┴────┴─────────┴─────────────┘
【附表玖】董文誠販賣安非他命予江梁榮（共一次）
┌──┬────┬────┬────────────┬───┬────┬─────────┬─────────────┐
│編號│交易時間│交易地點│        交易方式        │價  格│交易數量│   卷附相關證據   │主文（所犯罪名及所處之刑）│
│    │        │        │                        │新臺幣│        │                  │                          │
├──┼────┼────┼────────────┼───┼────┼─────────┼─────────────┤
│ 一 │99年6 月│基隆市新│江梁榮持用行動電話門號09│1000元│安非他命│證人江梁榮於警詢│董文誠販賣第二級毒品，累犯│
│（即│1 日13時│豐街OK便│00000000號，與持用行動電│      │1包（0.3│  之證言（99年度偵│，處有期徒刑年柒月。扣案│
│起訴│許      │利商店  │話門號0000000000號（搭配│      │公克）  │  字第3499號卷第73│門號0000000000號晶片卡壹枚│
│書附│        │        │未扣案之序號000000000000│      │        │  頁反面）        │沒收；未扣案販賣毒品所得新│
│表二│        │        │210 號）之董文誠聯繫，相│      │        │證人江梁榮於偵訊│臺幣壹仟元沒收，如全部或一│
│編號│        │        │約見面後，由董文誠親自於│      │        │  之證言（99年度偵│部不能沒收時，以其財產抵償│
│2 ）│        │        │左列時地將安非他命出售予│      │        │  字第3137號卷一第│之。                      │
│    │        │        │江梁榮，並向江梁榮收取價│      │        │  153 頁）        │                          │
│    │        │        │金1000元。              │      │        │通訊監察譯文（99│                          │
│    │        │        │                        │      │        │  年度偵字第3499號│                          │
│    │        │        │                        │      │        │  卷第81頁）      │                          │
│    │        │        │                        │      │        │臺灣大哥大雙向通│                          │
│    │        │        │                        │      │        │  聯紀錄（本院卷一│                          │
│    │        │        │                        │      │        │  第222 頁反面）  │                          │
│    │        │        │                        │      │        │被告之自白      │                          │
└──┴────┴────┴────────────┴───┴────┴─────────┴─────────────┘
【附表拾】董文誠販賣安非他命予江天福（共四次）
┌──┬────┬────┬────────────┬───┬────┬─────────┬─────────────┐
│編號│交易時間│交易地點│        交易方式        │價  格│交易數量│   卷附相關證據   │主文（所犯罪名及所處之刑）│
│    │        │        │                        │新臺幣│        │                  │                          │
├──┼────┼────┼────────────┼───┼────┼─────────┼─────────────┤
│ 一 │99年5 月│基隆市祥│江天福持用行動電話門號09│1000元│安非他命│證人江天福於警詢│董文誠販賣第二級毒品，累犯│
│（即│15日6 時│豐街某便│00000000號，與持用行動電│      │1包（0.3│  之證言（99年度偵│，處有期徒刑年柒月。扣案│
│起訴│至7 時許│利商店  │話門號0000000000號（搭配│      │公克）  │  字第3137號卷二第│門號0000000000號晶片卡壹枚│
│書附│        │        │未扣案之序號000000000000│      │        │  19頁反面至第20頁│沒收；未扣案販賣毒品所得新│
│表二│        │        │000 號行動電話）之董文誠│      │        │  正面）          │臺幣壹仟元沒收，如全部或一│
│編號│        │        │聯繫，相約見面後，由董文│      │        │證人江天福於偵訊│部不能沒收時，以其財產抵償│
│3 ）│        │        │誠親自於左列時地將安非他│      │        │  之證言（99年度偵│之。                      │
│    │        │        │命出售予江天福，並向江天│      │        │  字第3137號卷二第│                          │
│    │        │        │福收取價金1000元。      │      │        │  30頁）          │                          │
│    │        │        │                        │      │        │通訊監察譯文（99│                          │
│    │        │        │                        │      │        │  年度偵字第3137號│                          │
│    │        │        │                        │      │        │  卷二第24頁反面至│                          │
│    │        │        │                        │      │        │  第25頁正面）    │                          │
│    │        │        │                        │      │        │臺灣大哥大雙向通│                          │
│    │        │        │                        │      │        │  聯紀錄（本院卷一│                          │
│    │        │        │                        │      │        │  第210 頁反面）  │                          │
│    │        │        │                        │      │        │被告之自白      │                          │
├──┼────┼────┼────────────┼───┼────┼─────────┼─────────────┤
│ 二 │99年5 月│基隆市祥│江天福持用行動電話門號09│1000元│安非他命│證人江天福於警詢│董文誠販賣第二級毒品，累犯│
│（即│21日15時│豐街某便│00000000號，與持用行動電│      │1包（0.3│  之證言（99年度偵│，處有期徒刑年柒月。扣案│
│起訴│許      │利商店  │話門號0000000000號（搭配│      │公克）  │  字第3137號卷二第│門號0000000000號晶片卡壹枚│
│書附│        │        │未扣案之序號000000000000│      │        │  20頁正面）      │沒收；未扣案販賣毒品所得新│
│表二│        │        │210 號行動電話）之董文誠│      │        │證人江天福於偵訊│臺幣壹仟元沒收，如全部或一│
│編號│        │        │聯繫，相約見面後，由董文│      │        │  之證言（99年度偵│部不能沒收時，以其財產抵償│
│6 ）│        │        │誠親自於左列時地將安非他│      │        │  字第3137號卷二第│之。                      │
│    │        │        │命出售予江天福，並向江天│      │        │  31頁）          │                          │
│    │        │        │福收取價金1000元。      │      │        │通訊監察譯文（99│                          │
│    │        │        │                        │      │        │  年度偵字第3137號│                          │
│    │        │        │                        │      │        │  卷二第25頁正面）│                          │
│    │        │        │                        │      │        │臺灣大哥大雙向通│                          │
│    │        │        │                        │      │        │  聯紀錄（本院卷一│                          │
│    │        │        │                        │      │        │  第217 頁正面）  │                          │
│    │        │        │                        │      │        │被告之自白      │                          │
├──┼────┼────┼────────────┼───┼────┼─────────┼─────────────┤
│ 三 │99年5 月│八堵交流│江天福持用行動電話門號09│1000元│安非他命│證人江天福於警詢│董文誠販賣第二級毒品，累犯│
│（即│25日23時│道      │00000000號，與持用行動電│      │1包（0.3│  之證言（99年度偵│，處有期徒刑年柒月。扣案│
│起訴│許      │        │話門號0000000000號（搭配│      │公克）  │  字第3137號卷二第│門號0000000000號晶片卡壹枚│
│書附│        │        │未扣案序號不詳之行動電話│      │        │  第20頁反面）    │沒收；未扣案販賣毒品所得新│
│表二│        │        │）之董文誠聯繫，相約見面│      │        │證人江天福於偵訊│臺幣壹仟元沒收，如全部或一│
│編號│        │        │後，由董文誠親自於左列時│      │        │  之證言（99年度偵│部不能沒收時，以其財產抵償│
│4 ）│        │        │地將安非他命出售予江天福│      │        │  字第3137號卷二第│之。                      │
│    │        │        │，並向江天福收取價金1000│      │        │  30頁）          │                          │
│    │        │        │元。                    │      │        │通訊監察譯文（99│                          │
│    │        │        │                        │      │        │  年度偵字第3137號│                          │
│    │        │        │                        │      │        │  卷二第25頁反面至│                          │
│    │        │        │                        │      │        │  第26頁正面）    │                          │
│    │        │        │                        │      │        │臺灣大哥大雙向通│                          │
│    │        │        │                        │      │        │  聯紀錄（本院卷一│                          │
│    │        │        │                        │      │        │  第219 頁反面）  │                          │
│    │        │        │                        │      │        │被告之自白      │                          │
├──┼────┼────┼────────────┼───┼────┼─────────┼─────────────┤
│ 四 │99年5 月│暖暖交流│江天福持用行動電話門號09│1000元│安非他命│證人江天福於警詢│董文誠販賣第二級毒品，累犯│
│（即│27日15時│道      │00000000號，與持用行動電│      │1包（0.3│  之證言（99年度偵│，處有期徒刑年柒月。扣案│
│起訴│至16時許│        │話門號0000000000號（搭配│      │公克）  │  字第3137號卷二第│門號0000000000號晶片卡壹枚│
│書附│        │        │未扣案之序號000000000000│      │        │  19頁反面）      │沒收；未扣案販賣毒品所得新│
│表二│        │        │020 號行動電話）之董文誠│      │        │證人江天福於偵訊│臺幣壹仟元沒收，如全部或一│
│編號│        │        │聯繫，相約見面後，由董文│      │        │  之證言（99年度偵│部不能沒收時，以其財產抵償│
│5 ）│        │        │誠親自於左列時地將安非他│      │        │  字第3137號卷二第│之。                      │
│    │        │        │命出售予江天福，並向江天│      │        │  30至31頁）      │                          │
│    │        │        │福收取價金1000元。      │      │        │通訊監察譯文（99│                          │
│    │        │        │                        │      │        │  年度偵字第3137號│                          │
│    │        │        │                        │      │        │  卷二第26頁正反面│                          │
│    │        │        │                        │      │        │  ）              │                          │
│    │        │        │                        │      │        │臺灣大哥大雙向通│                          │
│    │        │        │                        │      │        │  聯紀錄（本院卷一│                          │
│    │        │        │                        │      │        │  第221 頁反面）  │                          │
│    │        │        │                        │      │        │被告之自白      │                          │
└──┴────┴────┴────────────┴───┴────┴─────────┴─────────────┘
【附表拾壹】董文誠轉讓海洛因予陳永忠（共一次）
┌──┬────┬────┬────────────┬────┬─────────┬─────────────┐
│編號│轉讓時間│轉讓地點│        轉讓方式        │轉讓數量│   卷附相關證據   │主文（所犯罪名及所處之刑）│
├──┼────┼────┼────────────┼────┼─────────┼─────────────┤
│ 一 │99年6 月│基隆市立│陳永忠持用行動電話門號09│海洛因1 │證人陳永忠於警詢│董文誠轉讓第一級毒品，累犯│
│（即│14日11時│德路30巷│00000000號，與持用行動電│包      │  之證言（99年度偵│，處有期徒刑陸月。扣案如附│
│起訴│許      │3 號前停│話門號0000000000號（搭配│        │  字第3137號卷一第│表拾貳編號三所示行動電話壹│
│書附│        │車場附近│附表拾貳編號三序號356584│        │  39至40頁）      │支及門號0000000000號晶片卡│
│表三│        │        │000000000 號行動電話）之│        │證人陳永忠於偵訊│壹枚均沒收。              │
│編號│        │        │董文誠聯繫，相約見面後，│        │  之證言（99年度偵│                          │
│1 ）│        │        │由董文誠親自於左列時地將│        │  字第3137號卷一第│                          │
│    │        │        │海洛因轉讓予陳永忠。    │        │  112 頁）        │                          │
│    │        │        │                        │        │通訊監察譯文（99│                          │
│    │        │        │                        │        │  年度偵字第3137號│                          │
│    │        │        │                        │        │  卷一第42頁反面至│                          │
│    │        │        │                        │        │  第43頁正面）    │                          │
│    │        │        │                        │        │臺灣大哥大雙向通│                          │
│    │        │        │                        │        │  聯紀錄（本院卷一│                          │
│    │        │        │                        │        │  第241 頁反面）  │                          │
│    │        │        │                        │        │被告之自白      │                          │
└──┴────┴────┴────────────┴────┴─────────┴─────────────┘
【附表拾貳】扣案之行動電話：
┌──┬────────────────────────┬──────────────┐
│編號│    扣    押    物    品    名    稱            │    備  註 （ 照  片 ）     │
├──┼────────────────────────┼──────────────┤
│ 一 │序號000000000000000號NOKIA牌行動電話壹支        │99年度偵字第3137號卷一第76頁│
├──┼────────────────────────┼──────────────┤
│ 二 │序號000000000000000號SONY ERICSSON牌行動電話壹支│99年度偵字第3137號卷一第77頁│
├──┼────────────────────────┼──────────────┤
│ 三 │序號000000000000000號OKWAP牌行動電話壹支        │99年度偵字第3137號卷一第77頁│
├──┼────────────────────────┼──────────────┤
│ 四 │序號000000000000000號ANYCALL牌行動電話壹支      │99年度偵字第3137號卷一第78頁│
└──┴────────────────────────┴──────────────┘

司法院資訊處製作；財團法人民間司法改革基金會備份。
